# 请教陈版主长期投资盘盈

提问人：huo2046 时间：2014-01-10 21:35:47
问题描述：在审计一家企业的时候，发现货币资金未达账项中有小额分红，后了解到企业在 90 年代的时候，曾经入股一家XX商业银行 87000 元，后该家银行在 09 年进行了股份制改制并更名。现在从该银行拿到了当时的进账单，上面写明：投资款。此家银行也于2012 年给该企业颁发了股权登记证。初步处理意见：作为盘盈长期投资。调整分录为：借：长期股权投资贷：营业外收入

回答人：chenyiwei
建议了解以前年度还有无与该股权投资分红相关的未达账项，如有，则应把当初的投资8.7万元和历年未入账的分红作为一个整体考虑其影响的重要性。 如果该项错报连同其他未更正错报整体低于重要性水平，则可以作为非重大差错予以更正，你所建议的借记长期股权投资，贷记营业外收入的更正分录应可行。如果影响程度超出了重要性水平，则应按照《企业会计准则第 28 号——会计政策、会计估计变更和差错更正》及其应用指南的规定，采用追溯重述法进行更正。